# 增值税出口退税，是否应计入损益，是否应征税？

提问人：yan7367 时间：2012-02-04 15:25:55
京东方的公告： 财政部、国家税务总局发布了《关于退还集成电路企业采购设备增值税期末留抵税额的通知》。财政部、国家税务总局为落实《国务院关于印发进一步鼓励软件产业和集成电路产业发展若干政策的通知》有关要求，解决集成电路重大项目企业采购设备引起的增值税进项税额占用资金问题，决定对因购进设备形成的增值税期末留抵税额予以退还。 合肥京东方、京东方显示根据《通知》规定可于每月申报期结束后 10 日内向主管税务机关提交退还进口设备留抵税额的申请。　　公告透露，合肥京东方已于2010 年 12 月起申请退还留抵税额，截至 2011 年 10 月底，累计退还金额约13.93亿元。另外经京东方A测算，京东方显示预计可申请退税金额约 24 亿元。不过，公司提示，该金额尚需主管机关审批后，方可退还，具有不确定性。另外，上述退税虽然可以增加公司现金流，但不会影响损益。 贵糖股份的公告： 贵糖股份（ 000833 ）收到广西壮族自治区贵港市港北区国家税务局 2009 年度退税额2600 万元，该款项记入 2011 年当期损益。据悉，上述退税是公司享受以农林剩余物为原料的综合利用产品增值税优惠而产生，贵糖股份此次收到的上述款项为部分退税款，其余的退税额主管税务机关正在核定当中，具体金额以主管税务机关核定的为准，收到时记入当期损益。 中威电子招股书其招股书中分析了报告期内每年增值税出口退税金额预计占当期净利润的比重，审计报告中将增值税退税计入了政府补助。
同时，该部分“收入”是否应征税呢？《关于出口退税（增值税）是否征收企业所得税的思考》认为应该。http://www.he-n-tax.gov.cn/sjzgsww/llyj/201008/t20100819_318965.htm理由：第一、出口退税属于企业收入总额的一部分。第二：出口退税不属于不征税收入。第三：出口退税不属于免税收入。

回答人：chenyiwei
出口退税实质上是把预付的进项税额收回，所以本身不影响损益，但不能获得退税或者抵顶内销应纳税额的这部分进项税额转入当期营业成本，是会影响损益的。 你所说的第二个案例中的“受以农林剩余物为原料的综合利用产品增值税优惠而产生”的退税款实际上是政府补助，最终是计入损益的。